臺灣板橋地方法院刑事判決　　　　　　　　　　　　九十一年度易字第一八八一號
　　公　訴　人　臺灣板橋地方法院檢察署檢察官
　　被　　　告　甲○○　男　四.
右列被告因賭博案件，經檢察官提起公訴（九十一年度偵字第一八九九號），本院判
決如左：
    主  文
甲○○連續意圖營利供給賭博場所，處有期徒刑肆月，如易科罰金以參佰元折算壹日
。
    事  實
一、甲○○基於意圖營利之概括犯意，自九十一年一月二日起，以每日（起訴書誤載
    為每月）租金新台幣（下同）五千元之代價，將其所搭建位於臺北縣蘆洲市○○
    路二二七巷底花園內之工寮出租予乙○○（另結）作為賭博之場所，乙○○則基
    於意圖營利之概括犯意，自前揭日起，在上址以天九牌、骰子為賭具，聚集張文
    鵬、鄭情義、李劉阿鳳、莊鄭首研、李文生、陳忠栓、游輝堅等人（均另案由本
    院板橋簡易庭簡易裁罰）賭博財物，凡押注三千元，由乙○○抽頭一百元。嗣於
    九十一年一月五日晚上十一時二十分許，在上址為警當場查獲，並扣得賭檯上之
    賭具天九牌乙副、骰子五十三顆（起訴書誤載為五十七顆）、代鈔一百二十張（
    五百元代鈔八十張、一千元代鈔四十張）、籌碼五十四枚（五百元籌碼三十五枚
    、一千元籌碼十九枚）、賭資一千六百元，另在賭場內扣得乙○○所有之賭具天
    九牌四副、骰子六十顆、代鈔一千二百七十張（五百元代鈔二百二十張、一千元
    代鈔一千零五十張）、籌碼一百零二枚〔五十元籌碼四十枚、一百元籌碼（起訴
    書誤載為五百元籌碼）三十九枚、一千元籌碼二十三枚〕及帳冊乙本等物。
二、案經臺北縣政府警察局蘆洲分局報告台灣板橋地方法院檢察署檢察官偵查起訴。
    理  由
一、訊據被告甲○○矢口否認有何右揭賭博犯行，辯稱：本件查獲地點雖係伊種花的
    地方，但查獲當天，伊人在南部，並不知道他們在該地點賭博，當時他們並沒有
    告訴伊賭博之事云云。惟查，右揭事實，業據同案被告乙○○於警、偵訊中供述
    綦詳，於警訊時並供稱：「（該賭博場所為何人所有？）是我向甲○○承租的。
    」、「（你向甲○○租賃該賭場之價格為何？）每天以新台幣五千元左右價格承
    租。」、「（警方調閱甲○○之口卡照片供指認，是否為出租你賭場之人？）是
    的，我當場指認無誤。」、「（甲○○是否知道你承租該場所作為賭場？）知道
    。」、「（你自何時開始經營該賭場？）九十一年一月二日開始。」各等語（偵
    卷第九、十頁），嗣於檢察官偵查中復供稱：「（是否以一天代價五千元向甲○
    ○租工寮？）是的。」、「（向甲○○租幾天？）三天。」各等語（偵卷第六十
    一頁背面），並有現場照片二十八幀及天九牌五副、骰子一百一十三顆、代鈔一
    千三百九十張（五百元代鈔三百張、一千元代鈔一千零九十張）、籌碼一百五十
    六枚（五十元籌碼四十枚、一百元籌碼三十九枚、五百元籌碼三十五枚、一千元
    籌碼四十二枚）、賭資新台幣一千六百元、帳冊乙本等扣案可佐，是被告所辯，
    無非事後卸責之詞，不足採信，本件事證明確，被告犯行，洵堪認定。
二、核被告所為，係犯刑法第二百六十八條前段之意圖營利供給賭博場所罪。其先後
    多次犯行，時間緊接，犯罪構成要件相同，顯係基於概括犯意之所為，為連續犯
    ，應依刑法第五十六條之規定，論以一罪，並加重其刑，公訴人疏未論及，尚有
    未洽。爰審酌被告之品性、犯罪之動機、目的、手段、所生之危害及犯罪後之態
    度等一切情狀，量處如主文所示之刑，並諭知易科罰金之折算標準，以示懲儆。
    至扣案之賭具及賭資等物，均非被告甲○○所有，爰不併諭知沒收，附此敘明。
三、被告乙○○部分，另行審結。
據上論斷，應依刑事訴訟法第二百九十九條第一項前段、刑法第五十六條、第二百六
十八條、第四十一條第一項，罰金罰鍰提高標準條例第一條前段、第二條，判決如主
文。
本案經檢察官陳孟黎到庭執行職務
中      華      民      國      九十一      年      十      月  十四    日
                                  臺灣板橋地方法院刑事第四庭
                                          法  官  李  崇  豪
右正本證明與原本無異。
如不服本判決，應於判決送達後十日內，向本院提出上訴狀。
                                          書記官  金  和  國
中      華      民      國      九十一      年      十      月  十四    日
附錄法條全文：
刑法第二百六十八條
意圖營利，供給賭博場所或聚眾賭博者，處三年以下有期徒刑，得併科三千元以下罰
金。
